# 陈斑及各位高人：这种商誉可以确认递延所得税吗？

提问人：5566 时间：2010-09-26 10:02:15
A企业收购了B企业的所有实物资产，账面价值 100 元，收购价 120 元。A企业是执行《企业会计制度》，记录相关资产科目 100 元，记录商誉 20 元并且分期摊销。根据规定，商誉的摊销不可以所得税前扣除，但可在企业清算时扣除，形成差异。现在A企业的外资股东要求按美国准则FAS109编制一份报表，这就涉及计算递延所得税。A企业认为FAS109和中国企业会计准则在此方面差不多，为方便，实际就按中国企业会计准则来计算递延所得税，而准则中提到，商誉的初始确认是不确认递延所得税负债的。象A企业这种情况下形成的商誉，是否和准则中提及的情况一样不不确认递延所得税负债？ 此外，FAS109和中国企业会计准则在需确认递延所得税的项目上是否完全一样？

回答人：chenyiwei
企业合并中形成的商誉不能确认递延所得税负债。如你所言，商誉的摊销不能税前扣除，只能在被投资企业清算时作为长期股权投资成本的一部分予以扣除，但在多数情况下，企业在可预见的未来不会有处置子公司的计划，也就是这项暂时性差异在可预见的未来是不能转回的。 FAS109与IAS12的差异还是很多的，因此FASB和IASB目前正在实施一个使双方的所得税会计准则趋同的联合项目。总体来说是IFRS向US GAAP靠拢的方面要多于US GAAP向IFRS靠拢的方面。例如，国际准则下对于非企业合并中资产、负债的初始确认时确认递延所得税的豁免规定，在美国准则下就是没有的。

回答人：chenyiwei
还是需要明确该差异的形成原因。如果属于可辨认资产的公允价值（这里暂且认为等于开票金额）与原帐面价值之间的差额，则实际上并非真正的商誉，可以确认递延所得税负债，但相应地报表上也不能列报为商誉，应当反映为购买日取得的被购买方各项可辨认资产入帐价值的组成部分；如果是交易对价与可辨认净资产公允价值之间的差异，则该差额属于商誉，不能确认递延所得税负债。